# 陈版：股权转让借款和借款的问题

提问人：星空下的小米 时间：2016-11-12 21:34:42
陈版您好： A投资B500万，占B100%股权。之后对B借款 1000 万。现A转让B100%股权给C，股权转让价款 1200 万。 A要求在转让合同中注明，转让对价含A对B的股东借款。但C不同意，C认为这样他的长期投资就不是 1200 万了。 求助，我认为，即使这样，C的长投初始投资成本也是 1200 万，并且B的账面可以将对A的股东借款记录为对C的股东借款。而且在完成股权转让后，C可以用对B的股东借款转成对B的出资，办理工商变更登记及增资。 但对于A，是否可选择确认长投损失 300 万，对B借款损失 200 万？还是只能确认长投转让收益 700 万、对B借款损失 1000 万？不明确。想请大家探讨，或指点。

回答人：chenyiwei
如果各方已明确债权和股权一并转让给C，则C账面上是否直接按 1200 万确认对B的投资成本，取决于C决定是否豁免B的该笔借款。
如果C不再要求B偿还这笔借款，则收购总价 1200 万均计入对B的股权投资成本，相应地B将该笔股东借款负债转入资本公积。如果C仍要求B今后归还该笔借款的，则应按适当的基础将 1200 万元交易总价在股权投资和债权投资之间分配，分别作为两项投资的初始成本。 对A而言，如果股权和债权的转让是一揽子交易，则：如果能够合理拆分该总价到股权转让价格和债权转让价格两部分的，则拆分后的两部分转让价格分别与对应资产的账面价值比较，确定股权和债权两部分各自的处置损益；如果不可行的，则作为一个整体确认 300 万元投资损失即可。

提问人：zengfengxia 时间：2016-11-14 14:36:27
C公司个别报表可以分为购买债权和购买股权，但合并层面的合并成本是不是应该是 1200 万元，C公司自B公司处取得的可辨认资产负债应该不包含被购买方对购买方的负债，以剔除该笔负债后的可辨认净资产与合并对价 1200 万元比较？

回答人：chenyiwei
该做法也可以，此前版面上有过讨论。